臺灣高等法院刑事裁定
110年度聲字第4274號
聲  請  人  
即  被  告  黃玲齡






上列聲請人因貪污治罪條例等案件（108年度軍上訴字第1號）聲
請發還扣押物案件，本院裁定如下：
    主  文
聲請駁回。
    理  由
一、聲請意旨略以：查臺灣新北地方檢察署檢察官前於民國104
    年1月21日以聲請人黃玲齡（下稱聲請人）涉嫌貪污治罪條
    例之採購舞弊罪為由，指揮廉政署搜索聲請人住家及辦公處
    所後，依法扣押如附表所示之物，有扣押物品清單在卷可佐
    (檢方保管字號：104年度白保字第002168號、第002169號、
    第002170號；院方保管字號：104年刑保管字第1746號）。
    嗣經原審法院判決後，檢察官不服提起上訴，扣押物轉由本
    院108年度軍上訴字第1號聲請人被訴違反貪污治罪條例案件
    扣押在案。又本案經本院以108年度軍上訴字第1號判決駁回
    檢察官上訴，維持原審諭知被告無罪之判決，是本案既經第
    二審為事實證據調查完畢，且扣案聲請人所（持）有之38項
    扣押物與本案追訴採購舞弊之待證事實並無直接關聯，應無
    在續行扣押之必要，請求發還等語。
二、按扣押物若無留存之必要者，不待案件終結，應以法院之裁
    定或檢察官命令發還之；其係贓物而無第三人主張權利者，
    應發還被害人；扣押物因所有人、持有人或保管人之請求，
    得命其負保管之責，暫行發還；扣押物未經諭知沒收者，應
    即發還。但上訴期間內或上訴中遇有必要情形，得繼續扣押
    之；刑事訴訟法第142條、第317條固有明文。惟法院審理案
    件時，扣押物有無繼續扣押必要，雖應由審理法院依案件發
    展、事實調查，予以審酌，然案件如未繫屬法院，或已脫離
    法院繫屬，則扣押物有無留存之必要，是否發還，應由執行
    檢察官依個案具體情形，予以審酌（最高法院97年度台抗字
    第12號裁定意旨參照）。
三、經查：聲請人因犯貪污治罪條例等案件，經臺灣新北地方檢
    察署檢察官提起公訴，原審法院以臺灣新北地方法院104年
    度軍訴字第6號、105年度訴字第724號、105年度訴字第1183
    號判決判處聲請人行使業務登載不實文書有罪、就其被訴對
    於公務員關於違背職務之行為交付賄賂及採購舞弊部分諭知
    無罪後，檢察官就聲請人被訴採購舞弊罪部分提起上訴，經
    本院以108年度軍上訴字第1號駁回檢察官上訴，聲請人及檢
    察官均未上訴而確定在案，有本院被告前案紀錄表在卷可稽
    。揆諸上開說明，裁判一經確定，該案已自法院脫離繫屬，
    是關於本案扣押物發還事宜，本院即無從辦理，應由執行檢
    察官依個案具體情形審酌。從而，聲請人向本院聲請發還扣
    押物，於法不合，應予駁回。
四、據上論斷，應依刑事訴訟法第220條，裁定如主文。
中　　華　　民　　國　　110 　年　　11　　月　　30　　日
                  刑事第九庭    審判長法　官  潘翠雪
                                      法　官  俞秀美
                                      法　官  陳俞婷
以上正本證明與原本無異。
如不服本裁定，應於收受送達後五日內向本院提出抗告狀。
                                      書記官  李政庭
中　　華　　民　　國　　110 　年　　11　　月　　30　　日
附表
編號 扣押物品 1 E1-1（試製案）兵整1本 2 E1-2兵整102年度試製合約1本 3 E1-3（試製案）兵整1本 4 E1-4（試製案）兵整1本 5 E1-5（試製案）兵整103年度軍品試製案第7項1本 6 E3-3-1支票4張 7 E3-3-2廠商名片6張 8 E3-3-3軍方名片2張 9 E3-3-400000000000-00案招標單2張 10 E3-3-500000000000-00案招標單3張 11 E3-3-6筆記1張 12 E3-3-7筆記紙條1張 13 E3-3-893年度廠商軍品試製契約1張 14 E3-3-9產品相關文件2張 15 E3-3-10檢驗報告8張 16 E3-3-1100000000000相關公告4張 17 E3-3-12兵整中心合格廠商意見表4張 18 E3-3-13合格廠商名單35張 19 電子產品1支（E3-3-14imatch135黃色手機含sim卡2張） 20 電子產品1支（E3-3-15imatch135黑色手機含sim卡1張） 21 電子產品1支（E3-3-16imatch135淺綠色手機含sim卡1張） 22 E3-3-17光碟（電腦主機資料）1片 23 E2-1敏昌公司與中華品質學會合約（101年度）1本 24 E2-2敏昌公司與中華品質學會合約（101年度）1本 25 E2-3現金收入傳票11張 26 E2-4借據2本 27 E2-5現金支出傳票1本 28 E2-6黃玲齡銀行存簿5本 29 E2-7台藝等公司存簿7本 30 E2-8洪進來銀行存簿4本 31 E2-9敏鈞等公司銀行存簿7本 32 E2-10陸軍兵工整發展中心103年5月20日函7本 33 E2-11現金帳冊 34 E2-12實際薪資給付清冊 35 E2-13陳情函7張 36 E2-14黃玲齡辦公室文件1張 37 E2-15檢控函及相關文件1本 38 E2-16黃玲齡辦公室手機通訊錄1本